【裁判字號】    94,訴,902
【裁判日期】    950428
【裁判案由】    毒品危害防制條例
【裁判全文】
臺灣基隆地方法院刑事判決               94年度訴字第902號
公  訴  人  臺灣基隆地方法院檢察署檢察官
被      告  乙○○
上列被告因毒品危害防制條例案件，經檢察官提起公訴（94年度
毒偵字第2677號），被告於本院準備程序中就被訴事實為有罪之
陳述，經本院合議庭裁定由受命法官獨任依簡式審判程序審理，
判決如下：
    主  文
乙○○施用第一級毒品，處有期徒刑陸月，如易科罰金，以佰
元折算壹日。扣案之第一級毒品海洛因壹包（淨重零點柒柒公克
、包裝重零點貳壹公克）沒收銷燬，注射針筒支沒收。又施用
第二級毒品，處有期徒刑月，如易科罰金，以佰元折算壹日
。應執行有期徒刑柒月，如易科罰金，以佰元折算壹日。扣案
之第一級毒品海洛因壹包（淨重零點柒柒公克、包裝重零點貳壹
公克）沒收銷燬，注射針筒支沒收。
    事  實
一、乙○○前因施用毒品案件，經本院以93年度毒聲字第139 號
    裁定送觀察、勒戒後，因認有繼續施用毒品之傾向，復經本
    院以93年度毒聲字第193 號裁定令入戒治處所施以強制戒治
    ，於93年5月7日入戒治處所，嗣於執行6 個月以上後，經戒
    治所評定其成效合格而無繼續強制戒治之必要，迄93年11月
    23日出戒治出所，該次犯行並經臺灣基隆地方法院檢察署檢
    察官於93年11月19日以93年度戒毒偵字第62號為不起訴處分
    確定。詎其仍無法戒除毒癮，明知海洛因、安非他命業經公
    告列為毒品危害防制條例之第一級毒品及第二級毒品，不得
    非法持有、施用，仍於上開強制戒治執行完畢釋放後5 年內
    ，基於施用第一級毒品海洛因之犯意，於94年9 月28日晚間
    某時，在其位於基隆市○○區○○路355 號住處，將第一級
    毒品海洛因加水稀釋後，以針筒注射手臂之方式，施用第一
    級毒品海洛因1 次；另基於施用第二級毒品安非他命之概括
    犯意，於同日晚間某時，同在上開住處，以將第二級毒品安
    非他命置於玻璃吸食器燒烤加熱後再吸食其霧化氣體之方式
    ，施用第二級毒品安非他命1次。嗣為警於94年9月29日晚間
    10時許，因搶奪案件通知乙○○至基隆市警察局第二分局信
    六路派出所時，因乙○○自身上掉落第一級毒品海洛因1 包
    （淨重0.77公克、包裝重0.21公克），復經其同意至其上開
    住處搜索而查獲其所有供施用第一級毒品海洛因所用之注射
    針筒3 支，並採取其尿液送請檢驗結果，呈嗎啡及安非他命
    陽性反應，始悉上情。
二、案經基隆市警察局第二分局報請臺灣基隆地方法院檢察署檢
    察官偵查起訴暨移送併辦。
    理     由
一、本件被告乙○○（下稱被告）所犯為毒品危害防制條例第10
    條第1項、第2項之施用第一級、第二級毒品罪，非死刑、無
    期徒刑、最輕本刑為3 年以上有期徒刑之罪，或高等法院管
    轄第一審之案件，被告於本院準備程序中，就被訴事實為有
    罪之陳述，經告以簡式審判程序之旨，並聽取檢察官、被告
    之意見後，本院合議庭裁定由受命法官進行簡式審判程序，
    是本件之證據調查，依刑事訴訟法第273條之2規定，不受同
    法第159條第1項、第161條之2、第161條之3、第163條之1及
    第164條至第170條規定之限制，合先敘明。
二、上揭分別施用第一級、第二級毒品之事實，業據被告於本院
    審理時均坦承不諱，且被告於94年9 月29日為警採取其親自
    排放之尿液，送請臺灣尖端先進生技醫藥股份有限公司，經
    以酵素免疫分析法初步檢驗，再以氣相層析質譜儀法確認檢
    驗結果，呈安非他命及嗎啡陽性反應，此有該公司94年10月
    7日出具之濫用藥物檢驗報告1份在卷可稽；而以該公司所用
    之氣相層析質譜儀分析法之精確度而論，應可剔除「偽陽性
    反應」之可能（行政院國軍退除役官兵輔導委員會臺北榮民
    總醫院83年3月1日北總內字第01855號、同年4月7 日北
    總內字第03059 號函參照），該檢驗結果自可憑信。另扣案
    被告自承供其施用疑似海洛因之白粉1 包（合計淨重0.77公
    克，包裝重0.21公克），經送請法務部調查局檢驗結果，確
    含第一級毒品海洛因海洛因成分，此有該局95年1月6日調科
    壹字第320003277號鑑定通知書1份在卷可稽，此外，復有扣
    案且經被告坦承為其所有、供施用第一級毒品海洛因之注射
    針筒3 支可佐，足認被告上開自白與事實相符，堪信為真實
    。再查，被告前因施用毒品案件，經本院以93年度毒聲字第
    139 號裁定送觀察、勒戒後，因認有繼續施用毒品之傾向，
    復經本院以93年度毒聲字第193 號裁定令入戒治處所施以強
    制戒治，於93年5月7 日入戒治處所，嗣於執行6個月以上後
    ，經戒治所評定其成效合格而無繼續強制戒治之必要，迄93
    年11月23日出戒治出所，該次犯行並經臺灣基隆地方法院檢
    察署檢察官於93年11月19日以93年度戒毒偵字第62號為不起
    訴處分確定等情，有臺灣高等法院被告前案紀錄表、臺灣基
    隆地方法院檢察署刑案資料查註紀錄表在卷可稽，被告於上
    開強制戒治執行完畢釋放後5 年內再犯毒品危害防制條例第
    10條第1項、第2項之施用第一級毒品及第二級毒品犯行，洵
    堪認定，本案事證明確，應依法論科。
三、按海洛因及安非他命分別係毒品危害防制條例第2條第2項第
    1款、第2款所定之第一級毒品、第二級毒品，被告予以施用
    ，核其所為，係犯毒品危害防制條例第10條第1項、第2項之
    施用第一級毒品罪及施用第二級毒品罪。其持有第一級毒品
    海洛因及第二級毒品安非他命係供施用，其持有第一級毒品
    、第二級毒品之低度行為分別為施用第一級毒品、第二級毒
    品之高度行為所吸收，不另論罪。被告所犯上開二罪，犯意
    各別，罪名互異，應予分論併罰。爰審酌被告前因施用毒品
    經強制戒治後，猶不知戒惕，復再施用第一級、第二級毒品
    ，無視於毒品對於自身健康之戕害及國家對於杜絕毒品犯罪
    之禁令，顯無戒斷之決心，然念及其前開犯罪係戕害自身，
    尚未害及他人，且犯罪後復坦承犯行，態度尚可等一切情狀
    ，就其所犯上開二罪分別量處如主文所示之刑，並定其應執
    行之刑，以資儆懲。另扣案之第一級毒品海洛因1 包（合計
    淨重0.77公克，包裝重0.21公克），因包裝與其上之毒品已
    合而為一，無從析離，應整體視為第一級毒品海洛因，併依
    毒品危害防制條例第18條第1 項前段之規定，宣告沒收銷燬
    之（上開海洛因於鑑定機關鑑定時，無論以何種方式刮取分
    離毒品秤重，其包裝袋均仍會有極微量海洛因殘留，業經法
    務部調查局於93年3月19日即以調科壹字第09300113060號函
    覆臺灣高雄地方法院）；扣案之注射針筒3 支，係被告所有
    ，供其施用第一級毒品之器具（非毒品危害防治條例第11條
    第3項所謂「專供施用毒品之器具」），業據其供明在卷，
    爰依刑法第38條第1項第2款之規定，宣告沒收。
據上論斷，應依刑事訴訟法第273 條之1 第1 項、第299 第1 項
前段，毒品危害防制條例第10條第1 項、第2 項、第18條第1 項
前段，刑法第11條、第41條第1項前段、第51條第5款、第38條第
1項第2款，罰金罰鍰提高標準條例第2條，判決如主文。
本案經檢察官甲○○到庭執行職務。
中    華    民    國    95    年    4     月    28    日
                  刑事第二庭  法  官  許心
以上正本證明與原本無異。
如不服本判決應於收受本判決送達後10日內向本院提出上訴書狀
。
中    華    民    國    95    年    4     月    28    日
                              書記官  邱李和
附錄本判決論罪之法條：
毒品危害防制條例第10條
施用第一級毒品者，處6月以上5年以下有期徒刑。
施用第二級毒品者，處3年以下有期徒刑。


司法院資訊處製作；財團法人民間司法改革基金會備份。
